【裁判字號】    97,審訴,1667
【裁判日期】    971024
【裁判案由】    毒品危害防制條例
【裁判全文】
臺灣桃園地方法院宣示判決筆錄        97年度審訴字第1667號
公  訴  人  臺灣桃園地方法院檢察署檢察官
被      告  甲○○
指定辯護人  本院公設辯護人王榮賓
上列被告因違反毒品危害防制條例案件，於中華民國97年10月24
日下午4 時許，在本院第10法庭宣示判決，出席職員如下：
          法  官  林靜梅
          書記官  林韡婷
法官起立朗讀判決主文、犯罪事實要旨、處罰條文、附記事項，
及告以上訴限制、期間並提出上訴狀之法院，且諭知記載其內容
：
一、主  文：
    甲○○施用第一級毒品，累犯，處有期徒刑拾壹月，扣案之
    第一級毒品海洛因捌包含袋（合計淨重共壹點玖伍公克，空
    包裝袋總重貳點貳肆公克）均沒收銷燬之；又施用第二級毒
    品，累犯，處有期徒刑玖月；應執行有期徒刑壹年柒月，扣
    案之第一級毒品海洛因捌包含袋（合計淨重共壹點玖伍公克
    ，空包裝袋總重貳點貳肆公克）均沒收銷燬之。
二、犯罪事實要旨：
    緣甲○○前於民國87年間因施用毒品案件，經本院以87年度
    毒聲字第2187號裁定送觀察、勒戒後，認無繼續施用毒品傾
    向，於87年10月31日執行完畢出所，並經臺灣桃園地方法院
    檢察署檢察官以87年度偵字第15336 號為不起訴處分確定；
    復於88年間因施用毒品案件，經本院以88年度毒聲字第800
    號裁定送觀察、勒戒後，認有繼續施用毒品傾向，再經本院
    以88年度毒聲字第1258號裁定送強制戒治，嗣經本院以88年
    度毒聲字第3681號裁定停止戒治併付保護管束出所（嗣遭撤
    銷停止戒治），罪責部分經臺灣高等法院以89年度上訴字第
    3494號判決判處有期徒刑8 月、5 月，應執行有期徒刑10月
    確定；又於88年間因施用毒品案件，經本院撤銷上開停止戒
    治，復入戒治處所執行強制戒治，而於90年2 月23日戒治期
    滿執行完畢，罪責部分則經本院以90年度易更字第1 號判決
    判處有期徒刑7 月確定；上開各罪刑嗣經臺灣高等法院以92
    年度抗字第65號裁定應執行有期徒刑1 年4 月確定；另於90
    年間因施用毒品案件，經本院以90年度毒聲字第3239號裁定
    送強制戒治後，嗣經停止戒治付保護管束出所，於91年7 月
    31日保護管束期滿停止戒治未經撤銷而視為執行完畢，罪責
    部分則經本院以90年度訴字第2206號判決判處有期徒刑10月
    、6 月，應執行刑有期徒刑1 年2 月確定；上開應執行之有
    期徒刑1 年4 月、1 年2 月經接續執行，已於93年1 月20日
    假釋付保護管束出監，且於93年8 月13日因保護管束期滿假
    釋未經撤銷而以已執行完畢論；再於93年間因施用毒品案件
    ，經本院以93年訴字第1648號判決判處有期徒刑10月、7 月
    ，應執行有期徒刑1 年3 月確定；更於94年間因連續施用第
    一、二級毒品、竊盜案件，經本院分別以94年度訴字第2258
    號判決判處有期徒刑10月、8 月，應執行有期徒刑1 年4 月
    、及以95年易字第253 號判決判處有期徒刑7 月，分別確定
    後，嗣經本院以96年度聲減字第160 號裁定各減刑為二分之
    一，並定其應執行之刑為有期徒刑11月又15日確定；上開減
    得之應執行刑11月又15日與應執行刑1 年3 月經接續執行，
    甫於96年9 月25日執行完畢（以上於本案均構成累犯）。詎
    其仍不知悔改並戒除毒癮，復分別基於施用第一、二級毒品
    之犯意，於97年3 月26日上午某時，在位於桃園縣桃園市之
    「溫州公園」內，施用第一級毒品海洛因1 次，及於97 年3
    月26日下午4 時許為警採尿時起回溯96小時內某時，在臺灣
    地區某不詳處所，施用第二級毒品甲基安非他命1 次。嗣於
    97年3 月26日下午2 時5 分許，在桃園縣桃園市○○路90巷
    口為警查獲，並扣得其所有之第一級毒品海洛因8 包（毒品
    淨重共1.95公克，空包裝袋總重2.24公克，含與毒品無法析
    離之包裝袋8 個）。
三、處罰條文：
    毒品危害防制條例第10條第1 項、第2 項、第18條第1 項前
    段，刑法第11條、第47條第1 項、第51條第5 款。
四、附記事項：
    扣案之之第一級毒品海洛因8 包。其中包裝袋部分，依現行
    檢驗方式乃以刮除方式為之，包裝袋上仍會摻殘若干毒品無
    法分離，自均應一體視為毒品部分，而依毒品危害防制條例
    第18條第1 項前段規定，宣告沒收銷燬之。
五、協商判決除有刑事訴訟法第455 條之4 第1 項第1 款於本訊
    問程序終結前，被告撤銷協商合意或檢察官撤回協商聲請者
    ；第2 款被告協商之意思非出於自由意志者；第4 款被告所
    犯之罪非第455 條之2 第1 項所定得以協商判決者；第6 款
    被告有其他較重之裁判上一罪之犯罪事實者；第7 款法院認
    應諭知免刑或免訴、不受理者情形之一，及違反同條第2 項
    「法院應於協商合意範圍內為判決；法院為協商判決所科之
    刑，以宣告緩刑或2 年以下有期徒刑、拘役或罰金為限」之
    規定者外，不得上訴。
六、如有前述例外得上訴之情形，又不服本件判決，得自收受判
    決送達後10日內，向本院提出上訴書狀，上訴於第二審法院
    。
中    華    民    國    97    年    10     月    24   日
                        刑事庭    法  官  林靜梅
                                  書記官  林韡婷
以上正本證明與原本無異。
                                  書記官  林韡婷
中    華    民    國    97    年    10     月    24   日
附錄本案論罪科刑法條：
毒品危害防制條例第10條
施用第一級毒品者，處 6 月以上 5 年以下有期徒刑。
施用第二級毒品者，處 3 年以下有期徒刑。


司法院資訊處製作；財團法人民間司法改革基金會備份。
